臺灣新竹地方法院刑事判決
                                      111年度易字第109號
公  訴  人  臺灣新竹地方檢察署檢察官
被      告  黃金蓮



上列被告因侵占案件，經檢察官提起公訴（110年度偵字第14564
號），本院依簡式審判程序判決如下：
    主  文
黃金蓮犯侵占遺失物罪，處罰金新臺幣伍仟元，如易服勞役，以
新臺幣壹仟元折算壹日。緩刑貳年。
    事實及理由
一、本件犯罪事實及證據，除犯罪事實欄一、第3行應更正「…新
    臺幣（下同）1,500元…」，證據並所犯法條欄應補充「被告
    黃金蓮於本院審理時之自白」外，餘均引用檢察官起訴書之
    記載（如附件）。
二、論罪科刑
（一）核被告黃金蓮所為，係犯刑法第337條之侵占遺失物罪。
（二）爰審酌被告不思守法自制，循正當途徑獲取所需，竟為貪
      圖一己之私而為侵占犯行，堪認其不尊重他人之財產權，
      惟念其犯後坦承犯行，態度尚可，兼衡被告有清潔之工作
      ，及被害人財物價值，暨其犯罪動機、目的、手段、品行
      、生活狀況（警詢自陳家庭經濟狀況為小康）、智識程度
      為國小肄業等一切情狀，量處如主文所示之刑，並諭知易
      服勞役之折算標準，以資懲儆。
（三）被告未曾因故意犯罪受有期徒刑以上刑之宣告，有臺灣高
      等法院被告前案紀錄表1份在卷足按，其因一時失慮致為
      本件犯行，惟犯罪後已坦承犯行，深具悔意，又其事後已
      與被害人家屬達成和解，經此次偵審程序，當知所警惕，
      信無再犯之虞，本院認其所受宣告之刑以暫不執行為適當
      ，併予宣告緩刑2年，以勵自新。
據上論斷，應依刑事訴訟法第273條之1第1項、第299條第1項前
段、第310條之2、第454條第2項，判決如主文。
本案經檢察官張瑞玲提起公訴，檢察官葉益發到庭執行職務。
中　　華　　民　　國　　111 　年　　4 　　月　　8 　　日
                  刑事第七庭  法　官  王子謙
以上正本證明與原本無異。　　　　　　　　　
如不服本判決應於收受本判決後20日內向本院提出上訴書狀，上
訴書狀應敘述具體理由。上訴書狀未敘述上訴理由者，應於上訴
期間屆滿後20日內補提理由書狀於本院（均須按他造當事人之人
數附繕本）「切勿逕送上級法院」。
中　　華　　民　　國　　111 　年　　4 　　月　　8 　　日
                              書記官  田宜芳
附錄本案論罪科刑法條全文：
刑法第337條
意圖為自己或第三人不法之所有，而侵占遺失物、漂流物或其他
離本人所持有之物者，處一萬五千元以下罰金。
（附件）
臺灣新竹地方檢察署檢察官起訴書
                                    110年度偵字第14564號
　　被　　　告　黃金蓮　女　69歲（民國00年00月00日生）
　　　　　　　　　　　　住臺南市○○區○○里○○○○街00
　　　　　　　　　　　　　號
　　　　　　　　　　　　居新竹市○區○○路0段00號7樓之26
　　　　　　　　　　　　國民身分證統一編號：Z000000000號
上列被告因侵占案件，已經偵查終結，認應提起公訴，茲將犯罪
事實及證據並所犯法條分敘如下：
　　　　犯罪事實
一、黃金蓮於民國110年9月18日上午8時3分許，在新竹市○區○○
    路0段0號之全家便利商店新竹新四維店內，拾獲吳紅明遺失
    在店內櫃檯前地板之新臺幣(下同)4,500元，意圖為自己不
    法之所有，基於侵占遺失物之犯意，將該4,500元侵占入己
    。
二、案經新竹市警察局第一分局報告偵辦。
　　　　證據並所犯法條
一、證據清單及待證事實：
編號 證據名稱 待證事實 1 被告黃金蓮於警詢及偵訊時之供述 被告坦承有撿拾掉在上開便利商店內櫃檯前地板上之金錢之事實(惟矢口否認涉有侵占遺失物犯行，辯稱：我以為是我掉的，且我只有撿到1,500元云云) 2 被害人吳紅明於警詢中之指述 佐證被害人之4,500元於上開時地自被害人褲子口袋掉出來之事實。 3 證人林鈺溱於警詢中之證述 佐證被告撿拾被害人遺失之4,500元之事實。 4 監視器光碟1片、監視器影像翻拍畫面10張 佐證被害人在被告前面結帳，被害人不知其褲子口袋內之金錢掉落在地上即離去，被告結帳完畢後，走出店門時又返回結帳櫃檯前撿拾掉落在地板上之金錢之事實。 
二、核被告黃金蓮所為，係犯刑法第337條之侵占遺失物罪嫌。
三、依刑事訴訟法第251條第1項提起公訴。
　　此　致
臺灣新竹地方法院
中　　華　　民　　國　 111　　年　 　1  　月　　7 　　日
　　　　　　　　　　　　　　　檢　察　官　張瑞玲
本件證明與原本無異
中　　華　　民　　國　 111　　年　　 1　  月　  14  　日
                              書  記  官  彭映婷
所犯法條：
刑法第337條　　
意圖為自己或第三人不法之所有，而侵占遺失物、漂流物或其他
離本人所持有之物者，處 1 萬 5 千元以下罰金。